# 请教陈版，关于 A 公司获取所购买基金赠送份额的会计处理

提问人：yolanda64 时间：2022-05-23 14:05:32
如题，请教陈版。
事项描述：某香港公司（简称A公司）于2X21年度购买了某SPC公司下某基金产品。该SPC公司的投资管理人与A公司受同一最终控制人控制，系其关联方。基金相关情况如下：
（ 1 ） SPC公司：是一家根据开曼群岛法律成立的独立投资组合公司，SPC公司的管理股份由投资管理人全资持有，主要从事基金投资；
（ 2 ） 基金产品认购人：若干名投资者（含A公司）
（ 3 ） 基金产品基本情况：系独立投资组合，通过投资于固定收益证券以获取长期资本增长；
（ 4 ） 收益及利润分享：年目标收益率为 4%，但无法保证投资目标一定会实现。实现投资目标收益4%后，超过4%的100%利润份额归属于投资管理人。
（ 5 ） 购买理由：目标收益率4%较香港商业银行的存款利率有吸引力。虽然不能享有超额收益，但是4%的收益率远高于日常存款利率；
（ 6 ）赎回：按照基金产品的净值赎回。
2X22年度，受宏观环境影响，因基金产品收益率不及预期4%，经A公司与SPC公司协商，SPC公司愿无偿赠送一定份额本基金产品作为补偿，使得A公司最终收益接近4%。
请教问题：
A公司在获取上述赠送的基金份额时应如何认定，会计处理如何？
我的理解：
1 、购买的基金产品无固定收益，且可按照一定条件赎回，结合认购人的购买意图，应计入“交易性金融资产”科目。
2 、A公司获取赠送基金份额，与通常意义上的“捐赠”不同。A公司获取赠送基金份额类似于销售商品的“买一赠一”、“买大赠小”活动，其中的赠送并非无条件，而是以购买基金为前提的，所以应当把“购买”和“赠送”作为一个整体进行处理，采用类似于捆绑销售的方式进行会计处理，对于采购方：获取的赠送基金份额不计入损益，而是将购买价款在份额之间分摊，调整单位成本。待后续出售时，按照处置交易性金融资产进行会计处理。
以上理解及会计处理是否正确？盼回复，谢谢！
2X22年度，受宏观环境影响，因基金产品收益率不及预期4%，经A公司与SPC公司协商，SPC公司愿无偿赠送一定份额本基金产品作为补偿，使得A公司最终收益接近4%。
请教问题：
A公司在获取上述赠送的基金份额时应如何认定，会计处理如何？
我的理解：
1 、购买的基金产品无固定收益，且可按照一定条件赎回，结合认购人的购买意图，应计入“交易性金融资产”科目。
2 、A公司获取赠送基金份额，与通常意义上的“捐赠”不同。A公司获取赠送基金份额类似于销售商品的“买一赠一”、“买大赠小”活动，其中的赠送并非无条件，而是以购买基金为前提的，所以应当把“购买”和“赠送”作为一个整体进行处理，采用类似于捆绑销售的方式进行会计处理，对于采购方：获取的赠送基金份额不计入损益，而是将购买价款在份额之间分摊，调整单位成本。待后续出售时，按照处置交易性金融资产进行会计处理。
以上理解及会计处理是否正确？盼回复，谢谢！

回答人：chenyiwei
你的理解不一定合理。此处获赠基金份额并非依据原投资合同的约定，而是“2X22年度，受宏观环境影响，因基金产品收益率不及预期4%，经A公司与SPC公司协商，SPC公司愿无偿赠送一定份额本基金产品作为补偿”，即双方另行协商的安排，故不属于“买一赠一”、“买大赠小”活动。并且，SPC公司之所以愿意无偿赠送，不排除是基于其与A公司之间的关联方关系，因此对于受赠基金份额的交易，很可能需作为权益性交易处理。